# 新老股东关于滞销资产的处置问题

提问人：eanaiwalker 时间：2023-05-24 18:15:55
背景背景： 2010 年李某在香港设立了A公司，作为控股上海B公司所用。 2015 年，由于B公司经营不善，李某将A公司股权全部转让给张某，由张某来引进其资源和团队来管理B公司。实际控制人可能仍为李某。
考虑到B公司存在一批常年滞销的红木家具且金额重大（约 5000 万），双方约定：这批木材由李某负责保管和销售，张某不承担股权转让前的任何责任（主要指该家具的滞销问题和经营亏损）。由于该家具难以变现且公司处于亏损状态，占用了公司一部分资金，所以李某应在B公司经营需要时提供无息借款，借款金额以剩余家具价值为限。若这批家具未来成功出售，其相关盈亏均由李某承担。
截止 2022 年末，存货-木材的账面原值尚有 4000 万元，其他应付-李某借款 3000 万元。
由于家具的保管人是李某，B公司无法配合审计人员对这批家具进行盘点。
问题问题：上述业务的会计处理应如何做？
观点观点：既然这批家具的收益和损失已经与公司无关，那就不符合准则对资产的定义，不应再计入存货。所以倾向于将存货与其他应付对抵，进项税额转出，差额计入其他应收款-李某。

回答人：chenyiwei
因为本案例所讨论的是一项非货币非金融资产，所以主帖中的处理建议总体上是可以接受的。但如果本案例的背景变为A公司的某项负债由原股东李某承担，或者该资产不是红木家具而是某项债权，则情况可能就不一样了。
但是，对于能否进行增值税进项税额转出，个人还有疑虑，建议与税务专业人士确认。